臺灣基隆地方法院民事裁定  
110年度監宣字第98號
聲  請  人   李仁福  

受監護宣告人 李王秀子

上列聲請人聲請准許處分受監護宣告人之財產事件，本院裁定如
下：
    主    文
聲請駁回。
聲請程序費用由聲請人負擔。 
    理    由
一、聲請意旨略以：相對人即受監護宣告人為聲請人之兄嫂，相
    對人前經本院以109年度監宣字第162號裁定宣告為受監護宣
    告人，並選定聲請人為其監護人，茲因受監護宣告人現為植
    物人，其生活、醫療費用一部分由其已故配偶李政村所留遺
    產支付，一部分由聲請人負擔，然因受監護宣告人之子李樂
    毅無法工作，而聲請人年事已高，日後需由孫子李文揚負擔
    受監護宣告人之醫療照護、生活費用，故為受監護宣告人之
    利益，請准處分受監護宣告人李王秀子所有如附表所示之不
    動產以供照護之需，爰依民法第1101條第2項第1款之規定，
    聲請裁定准予處分受監護宣告人所有如附表所示之不動產等
    語。
二、按監護人對於受監護人之財產，非為受監護人之利益，不得
    使用、代為或同意處分；監護人代理受監護人購置或處分不
    動產行為，非經法院許可，不生效力；上開規定於成年人之
    監護準用之，民法第1101條第1項、同條第2項第1款及第111
    3條分別定有明文。
三、經查，聲請人主張其為受監護宣告人李王秀子之監護人等情
    ，業經本院依職權調閱109年度監宣字第162號卷宗核閱無訛
    ，堪信為真實。聲請人復主張受監護宣告人之配偶李政村於
    民國109年7月25日死亡，遺有不動產，而全體繼承人為保土
    地完整，協議將該不動產繼承登記予李政村之孫子李文揚，
    故有由聲請人代受監護宣告人與其他繼承人協同辦理分割繼
    承登記之必要等情，則據其提出土地登記第一類謄本（所有
    權個人全部）、遺產分割協議書等件為證，惟觀之上開遺產
    分割協議書，未使受監護宣告人依法定應繼分取得被繼承人
    之遺產，亦未使其受有任何補償，僅聲請人於本院審理時陳
    述以後受監護宣告人的生活療養費用，要由孫子李文揚來負
    責，所以受監護宣告人繼承的財產先過戶給孫子李文揚等語
    ，可知依該協議內容履行結果，徒使受監護宣告人喪失不動
    產遺產應繼分之所有權，顯然不利於受監護宣告人。是本件
    聲請人聲請許可處分受監護宣告人之不動產，顯與前揭法條
    所定須為受監護宣告人之利益要件不符，於法未合，應予駁
    回。
五、依家事事件法第164條第2項，裁定如主文。
中　　華　　民　　國　　110 　年　　10　　月　　21　　日
                   家事法庭     法  官　黃永定  
以上正本係照原本作成。
如對本裁定抗告須於裁定送達後10日內向本院提出抗告狀。
中　　華　　民　　國　　110 　年　　10　　月　　21　　日
                                書記官　佘筑祐
附表：
編號 種類     土地坐落 面積（平方公尺）  權利範圍 1 土地 新北市○○區○○○段000000000地號 188.72  全部